【裁判字號】    94,訴,1104
【裁判日期】    950317
【裁判案由】    侵權行為損害賠償
【裁判全文】
臺灣桃園地方法院民事判決              94年度訴字第1104號
原      告  甲○○
訴訟代理人  陳錫川律師
被      告  乙○○
                        114.
訴訟代理人  陳鄭權律師
複代理人    丁俊和律師
上列當事人間請求侵權行為損害賠償事件，於民國95年3 月3 日
辯論終結，本院判決如下：
    主      文
原告之訴及假執行聲請均駁回。
訴訟費用由原告負擔。
    事實及理由
一、本件原告起訴主張：被告於民國70年2 月13日，意圖不法利
    益，以買空賣空之手法，與第三人串通，運用假買賣之虛偽
    意思表示，挽由不知情之原告出面，要求原告將所有坐落於
    桃園縣八德市○○段1123地號土地面積42,589平方公尺（重
    測後為桃園縣八德市○○段1384地號，下稱系爭土地）與其
    簽定買賣契約，嗣以該地不能建築為由，持上開買賣契約告
    原告詐欺，繼而於73年6 月8 日虛以假和解之手段，詐騙原
    告將上開土地移轉過戶，致原告因其詐欺行為而受有損害。
    原告對被告提起塗銷所有權登記之訴，經鈞院90年度重訴字
    第376 號判決勝訴，被告竟製造假債權，使第三人取得支付
    命令，而對該土地實行強制執行，而造成對原告給付不能。
    因此被告製造假債權，使原告之系爭土地回復請求權無法行
    使，遂基於侵權行為損害賠償請求權，請求被告給付新台幣
    （下同）3,000,000 元及自起訴狀繕本送達翌日起至清償日
    止，按年息5%計算之利息。
二、被告則以為：原告主張其對於系爭土地存有回復請求權存在
    ，然原告對於被告提起之回復所有權登記事件，業經台灣高
    等法院判處原告敗訴，既然原告無所有權存在，何來之回復
    請求權存在。再者，原告並無提出任何積極證據證明被告有
    何侵權行為。既然原告無權利存在，亦無法證明被告有侵害
    其權利之行為，則原告基於侵權行為損害賠償請求權，請求
    被告賠償其損害，顯無理由，應予駁回等語置辯。
三、原告基於侵權行為損害賠償請求權，請求被告損害賠償，則
    本件首應審究者為：（一）原告何權利受到侵害？（二）被
    告之侵權行為為何？經查：
（一）按當事人主張有利於己之事實者，就其事實有舉證之責任
      ，民事訴訟法第277 條前段定有明文。又因故意或過失，
      不法侵害他人之權利者，負損害賠償責任，民法第184 條
      第1 項前段固定有明文，惟必以有損害之發生及有責任原
      因之事實，並二者之間，有相當因果關係為成立要件，如
      不合於此項成立要件者，即難謂有損害賠償請求權存在（
      最高法院48年度台上字第481 號判例參照）。是被害人應
      就行為人因故意或過失，及不法侵害其權利之事實負舉證
      責任，若不能舉證，以證實自己主張之事實為真實，則行
      為人就其抗辯事實即令不能舉證，或其所舉證據尚有疵累
      ，亦應駁回其請求（最高法院17年上字第917 號判例參照
      ）。
（二）本件原告主張被告之侵權行為係於70年及73年之詐害行為
      取得系爭土地所有權，而93年係侵害其系爭土地回復請求
      權，兩造權利不同，而土地回復請求權係基於所有權所衍
      生云云。惟查：原告主張有此項權利然係基於對於被告提
      起回復所有權登記事件，經本院於92年1 月24日決原告勝
      訴所導致，然此案件經被告提起上訴，經台灣高等法院於
      93年11月24日以92年度重上字第46 9號判處「原判決廢棄
      ，被上訴人（即原告）在第一審之訴及追加之訴暨假執行
      之聲請均駁回」，嗣經原告提起上訴，經最高法院於95年
      1 月5 日以95年度台上字第21號判決上訴駁回確定。因此
      ，原告主張其存有系爭土地回復請求權，不足採信。且原
      告主張存在回復請求權之原因關係，業經前案判決確定，
      不容原告有不同之主張。從而，原告主張其對於系爭土地
      存有回復請求權，而被告偽造債權讓第三人拍賣系爭土地
      ，使其回復請求權無法行使，侵害其權利，均不足採。原
      告既未提出任何積極證據足以證明其權利之存在，而被告
      有何侵害其權利之行為。故原告基於侵權行為，請求被告
      損害賠償，顯無理由，應予駁回。
四、綜上所述，本件原告依侵權行為法律關係，請求被告給付3,
    00,000元及自起訴狀繕本送達翌日起至清償日止按年息5%計
    算之利息，為無理由，應予駁回。又原告之訴既經駁回，其
    假執行之聲請亦失其附麗，應併予駁回，附此敘明。
五、本案事證已臻明確，兩造其餘主張、陳述及所提之證據，經
    審酌後認與判決結果不生影響，爰不一一論述，附此敘明。
六、據上論結，原告之訴為無理由，依民事訴訟法第78條規定，
    判決如主文。
中    華    民    國    95    年     3    月    17    日
                  民事第三庭    法  官  張益銘
以上正本係照原本作成。
如對本判決上訴，須於判決送達後20日內向本院提出上訴狀。
中    華    民    國    95    年     3     月    17   日
                                書記官  陳純姃


司法院資訊處製作；財團法人民間司法改革基金會備份。
